臺灣臺南地方法院刑事判決　　　　　 100年度交簡上字第78號
上　訴　人　臺灣臺南地方法院檢察署檢察官
被　　　告　董文賓
輔　佐　人　董錦燕
上列上訴人因被告公共危險案件，不服本院100年度交簡字第129
7號中華民國100年5月30日第一審簡易判決（聲請簡易判決處刑
書案號：100年度偵字第3252號），提起上訴，被告就被訴事實
為有罪之陳述，本院管轄之第二審合議庭裁定進行簡式審判程序
，判決如下：
    主  文
上訴駁回。
    事實及理由
一、按本件被告董文賓所犯為死刑、無期徒刑、最輕本刑3年以
    上有期徒刑以外之罪，亦非屬高等法院管轄之第一審案件，
    其於本院審理中就被訴事實為有罪之陳述，經告知簡式審判
    程序之旨，並聽取檢察官、被告及輔佐人之意見後，本院合
    議庭依刑事訴訟法第364條、第273條之1第1項裁定進行簡式
    審判程序，是本案之證據調查，依同法第273條之2規定，不
    受同法第159條第1項、第161條之2、第161條之3、第163條
    之1，及第164條至第170條所規定證據能力認定及調查方式
    之限制，合先敘明。
二、本案經本院審理結果，認原審對被告董文賓論以刑法第185
    條之4之肇事致人傷害逃逸罪，並援引刑事訴訟法第449條第
    1項、第3項、第454條第2項，刑法第185條之4、第41條第1
    項前段、第74條第1項第1款、第2項第4款等規定，就被告所
    犯上開之罪量處有期徒刑6月，諭知易科罰金之折算標準，
    並宣告緩刑2年，及應向公庫支付新臺幣5萬元，其認事用法
    復無違誤，量刑亦無不當，應予維持，並引用第一審判決書
    記載之事實、證據及理由（如附件）。
三、檢察官上訴意旨略以：就被害人受傷情形，原審未調取被害
    人之病歷資料，且就被告部分為緩刑宣告，認原審未調查證
    據與判決理由矛盾，又被告尚未與被害人和解，認為量刑失
    當，提起上訴等語。經查：
  (一)被告於本院準備程序及審理中，對於起訴之犯罪事實均坦承
    不諱，核與卷附被害人於警詢所述相符，復有卷附道路交通
    事故現場圖1份、道路交通事故調查報告表(一)、(二)、現場照
    片26幀、財團法人臺灣基督教長老教會新樓醫院診斷證明書
    1份、現場路口監視器翻拍照片16幀在卷可佐，足認被告董
    文賓之自白與事實相符，可信為真實。是以，本件事證已臻
    明確，被告董文賓肇事致人傷害逃逸之犯行已堪認定。
  (二)按量刑之輕重，係事實審法院得依職權自由裁量之事項，茍
    已斟酌刑法第57條各款所列情狀而未逾越法定刑度，則不得
    遽指為違法；又刑罰之量定屬法院自由裁量之職權行使，但
    仍應審酌刑法第57條所列各款事由及一切情狀，為酌量輕重
    之標準，並非漫無限制，在同一犯罪事實與情節，如別無其
    他加重或減輕之原因，下級法院量定之刑，亦無過重或失輕
    之不當情形，則上級法院對於下級法院之職權行使，原則上
    應予尊重（最高法院72年度臺上字第6696號判例及85年度臺
    上字第2446號判決意旨參照）。查原審業已審酌被告董文賓
    肇事後，致令被害人受傷，未協助救護而逃逸，罔顧他人身
    體之安全，實屬不該，惟念其未有犯罪紀錄，素行尚佳，且
    雖未與被害人就民事賠償達成和解，但已表示願意賠償3萬
    元，惟未為被害人所接受，而被害人亦未提出賠償金額供法
    院審酌以及被害人所受傷勢尚屬輕微等一切情狀後，量處被
    告董文賓有期徒刑6月，並諭知易科罰金之折算標準。又審
    酌被告前未曾因故意犯罪受有期徒刑以上刑宣告，認為被告
    經此教訓，當知警惕，信無再犯之虞，而認就所宣告之刑，
    以暫不執行為適當，予以宣告緩刑2年。是以，上訴人上訴
    指摘之部分，均已經原審於量刑時審酌，原審經此審酌後所
    量處之刑既在法定刑度範圍內，其判決之量刑即無不當。
  (三)又有關被害人受傷情形，警卷所附財團法人臺灣基督教長老
    教會新樓醫院診斷書上已明確記載，被害人受有「背挫傷、
    腰痛、雙膝挫傷、雙足挫傷、左腕扭傷及拉傷、左上臂挫傷
    」等傷害，此為原審判決時所已審酌，實無再調閱被害人病
    歷之必要，因此檢察官上訴理由所稱，原審未就被害人受傷
    情形，審酌病歷資料，實非有理。再者，被告於原審固尚未
    能與被害人達成和解，嗣於100年7月8日被告與被害人於臺
    南市安南區調解委員會成立調解，此有被告所檢呈之調解筆
    錄1紙在卷可參，被告既已與被害人就民事賠償成立調解，
    亦無檢察官上訴理由所稱，未與被害人和解之情事。
  (四)綜上所述，被告董文賓肇事致人傷害逃逸之犯行，事證明確
    ，原審依法量處有期徒刑6月，並諭知易科罰金之折算標準
    ，及宣告緩刑2年，並應向公庫支付新臺幣伍萬元，其認事
    用法俱無不當，量刑亦稱妥適。檢察官以原審量刑過輕為由
    提起之上訴實無理由，應予駁回。
據上論斷，應依刑事訴訟法第455條之1第1項、第3項、第364條
、第273條之1第1項、第373條、第368條，判決如主文。
本案經檢察官蘇榮照到庭執行職務。
中    華    民    國   100    年    10    月    11    日
                  刑事第七庭  審判長法  官  林欣玲
                                    法  官  游育倫
                                    法  官  鄭銘仁
以上正本證明與原本無異。
本件不得上訴。
                                    書記官  郭勝華
中    華    民    國   100    年    10    月    13    日